# 票未到，费用挂其他应收款，如何处理？陈老师

提问人：hefeiangao 时间：2011-03-15 22:31:55
请问陈老师，我从被审计单位的明细账中发现，由于票未到，所以有些费用一直挂在其他应收款上，特别是有很多大额的费用，这个我们要如何处理？ 有的是有些政府单位一直未开票过来，单位又不努力去索取，最后是没有发票的支出，单位长期挂账，对这又该如何处理呢？

回答人：chenyiwei
对于有证据表明属于已发生的费用性支出的部分，应建议被审计单位及时核销处理。

回答人：chenyiwei
回复 藤椅 2009masq 的帖子如果是从审计的角度，可以主要从取证的角度考虑：（ 1 ）如果有证据表明实际上是费用挂帐的，建议审计调整转入损益；（ 2 ）无法取得相关发票等凭证，因而无法确定该笔其他应收款性质的，如果影响重大，可考虑就审计范围受限发表保留意见；影响不重大的，也可接受计提坏帐准备的处理，但这部分坏帐准备不能确认递延所得税资产。